臺灣新北地方法院板橋簡易庭小額民事判決
110年度板小字第3683號
原      告  侯品宏  

被      告  徐偉翔  
上列當事人間請求侵權行為損害賠償事件，於民國110年12月8日
言詞辯論終結，本院判決如下：
    主  文
被告應給付原告新臺幣陸拾元，及自民國一百一十年九月二日起
至清償日止，按年息百分之五計算之利息。
原告其餘之訴駁回。
訴訟費用新臺幣壹仟元由被告負擔新臺幣壹拾元，餘由原告負擔
。
本判決原告勝訴部分得假執行；但被告如以新臺幣陸拾元為原告
預供擔保，得免為假執行。
    事實及理由
一、原告主張：
（一）被告於民國110年8月4日下午6時47分駕駛車號000-0000號
      租賃小客車，行經新北市○○區○○路0段000號之8與中山路3
      段口處時，因行經未劃設行人穿越道之交岔路口，遇有行
      人穿越道路時，未暫停讓行人先行通過之過失，致碰撞由
      原告手持之雨傘，致原告極度驚嚇，故向被告請求慰撫金
      新臺幣（下同）3萬元。上開雨傘為當天才從全家購買的
      ，價值200元。為此，爰依侵權行為之規定請求被告給付
      原告30,200元，及自起訴狀繕本送達翌日起至清償日止，
      按年息百分之5計算之利息。
（二）對於被告抗辯之陳述：發票不見了，但應該不只60元。
二、被告則以：
（一）原告未依照行人標示處行走且當日氣候與天色不佳，當天
      被告雖為煞停但並未撞擊原告與其手持之雨傘，其事實内
      容原告自行將其雨傘甩開並攻擊原告所駕駛車輛之引擎蓋
      ，被告主張之前揭事實有行車紀錄器影像可證，事發後原
      告手持之雨傘行經車前並無損壞跡象。
（二）該雨傘只有60元，並非200元等語置辯，並聲明：原告之
      訴駁回，訴訟費用由原告負擔。
三、原告主張之上開事實，業據其提出道路交通事故當事人登記
    聯單影本為證，並經本院依職權向新北市政府警察局中和分
    局經調閱系爭肇事資料查明無訛，足認被告對本件車禍事故
    之發生，有過失甚明，且據被告於警詢時稱「沒有看到有行
    人，看到時急煞，對方雨傘敲到車頭」等語，是被告事後辯
    稱當天被告雖為煞停但並未撞擊原告手持之雨傘，顯係臨訟
    卸責之詞，尚無可採，原告主張被告應就本件事故負損害賠
    償責任，自屬有據。
四、按因故意或過失，不法侵害他人之權利者，負損害賠償責任
    。民法第184條第1項前段，定有明文。原告主張被告應負侵
    權行為損害賠償責任，洵屬有據，已如前述。茲就原告請求
    之金額審酌如下：
（一）雨傘200元損失部分：
      按當事人主張有利於己之事實者，就其事實有舉證之責任
      ，民事訴訟法第277條前段有明文規定。次按民事訴訟如
      係由原告主張權利者，應先由原告負舉證之責，若原告先
      不能舉證，以證實自己主張之事實為真實，則被告就其抗
      辯事實即令不能舉證，或其所舉證據尚有疵累，亦應駁回
      原告之請求（最高法院17年上字第917號判例可資參照）
      。原告主張因本次車禍致雨傘受損，受有財物損失計200
      元云云，經被告以前詞抗辯，又原告並未提出任何證據以
      實其說，是原告請求被告賠償雨傘60元，自屬有據，逾此
      部分之請求，則無理由，應予駁回。
（二）精神慰撫金部分：按不法侵害他人之身體、健康、名譽、
      自由、信用、隱私、貞操，或不法侵害其他人格法益而情
      節重大者，被害人雖非財產上之損害，亦得請求賠償相當
      之金額，民法第195條前段固有明文，惟此條文適用之前
      提須先證明有上述人格法益受侵害之情形存在。惟查，原
      告並未因本件事故受有身體上之損傷，從而，原告既未有
      人格法益受到侵害，其請求被告賠償慰撫金30,000元部分
      ，於法不合，自非可採等語置辯。
五、從而，原告依侵權行為及保險契約之法律關係，請求被告給
    付60元，及自起訴狀繕本送達翌日即110年9月2日起至清償
    日止，按年息百分之5計算之利息，為有理由，應予准許，
    逾此部分之請求，即屬無據，應予駁回。
六、本件原告勝訴部分係依小額訴訟程序所為被告敗訴之判決，
    依民事訴訟法第436條之20之規定，爰依職權宣告假執行；
    又被告陳明願供擔保，請求免為假執行，核無不合，爰酌定
    相當擔保金額准許之。
七、本件係小額訴訟事件，應依民事訴訟法第436條之19第1項規
    定，確定本件訴訟費用為1,000元，由敗訴之被告負擔10元
    ，其餘由原告負擔。
八、據上論結：本件原告之訴為一部有理由，一部無理由，依民
    事訴訟法第436條之23、第436條第2項、第79條、第436條之
    19第1項、第436條之20、第392條第2項，判決如主文。
中　　華　　民　　國　　110 　年　　12　　月　　29　　日
臺灣新北地方法院板橋簡易庭
法  官  呂安樂
以上正本係照原本作成。
如不服本判決，應於送達後20日內，向本院提出上訴狀，並表明
上訴理由（上訴理由應表明一、原判決所違背之法令及具體內容
。二、依訴訟資料可認為原判決有違背法令之具體事實。），如
於本判決宣示後送達前提起上訴者，應於判決送達後20日內補提
上訴理由書（須附繕本），如未於上訴後20日內補提合法上訴理
由書，法院得逕以裁定駁回上訴。
中　　華　　民　　國　　110 　年　　12　　月　　29　　日
                      書記官　陳佩瑩